臺灣高雄地方法院刑事判決　　　　　　　　　　　　　　九十三年度訴字第四四號
　　公　訴　人　臺灣高雄地方法院檢察署檢察官
　　被　　　告　乙○○
右列被告因偽造文書等案件，經檢察官提起公訴（九十二年度偵字第二○○三○號）
，本院判決如左：
    主  文
乙○○共同連續行使偽造私文書，足以生損害於他人，處有期徒刑伍月，如易科罰金
，以佰元折算壹日。
附表一所示之信用卡背面簽名欄偽造之「丙○○」署名壹枚，附表二、三、四、五所
示之信用卡背面簽名欄偽造之「陳淑」署名共肆枚，附表一所示簽帳單（各壹式貳
聯）上偽造之「丙○○」署名共肆枚，附表二、三、四、五所示簽帳單（除附表二編
號二及附表三編號三為壹式聯外，其餘均為壹式貳聯）上偽造之「陳淑」署名共
肆拾陸枚，均沒收。
    事  實
一、乙○○曾於民國八十四間，因違反肅清煙毒條例案件，經本院以八十四年度訴字
    第一九三六號判處有期徒刑三年四月，而於八十四年十一月二十一日經臺灣高等
    法院高雄分院駁回上訴確定，復因違反麻醉藥品管理條例及肅清煙毒條例等案件
    ，先經臺灣高等法院高雄分院以八十五年度上訴字第一六三號判處有期徒刑五年
    四月，並於八十五年十二月二十七日經最高法院駁回上訴確定後，又經本院以八
    十五年度訴字第一二四五號判處有期徒刑三年六月確定，定應執行刑八年四月，
    並於九十年四月二十日假釋出獄（不構成累犯）。詎乙○○仍不知悔改，利用與
    兄嫂丙○○、陳淑同住於高雄縣岡山鎮貿易十村一五九號，而丙○○與陳淑
    上班未在家之際，未經丙○○與陳淑許可，自丙○○及陳淑房間內抽屜內竊
    取如附表一至五所示之信用卡五張（竊盜部分，業經撤回告訴），乙○○取得附
    表一至五所示之五張信用卡後，竟基於共同意圖為自己不法所有之概括犯意，夥
    同某姓名、年籍均不詳之成年女子，由乙○○在附表一所示之信用卡背面簽名處
    ，偽造「丙○○」之署名一枚，而該不詳姓名女子則在附表二至五所示之四張信
    用卡背面簽名處，偽造「陳淑」署名共計四枚後，連續於附表一至五所示之時
    間，持上開五張信用卡，在附表一至五所示之特約商店內，分別冒用「丙○○」
及「陳淑」之名義消費，並在購物消費之簽帳單上（除附表二編號二及附表三
    編號三為一式三聯外，其餘均為一式二聯）分別由乙○○及該不詳姓名女子偽簽
    「丙○○」及「陳淑」之署名，而偽造用以表示收受貨物之意思之私文書後，
    將上開偽造之簽帳單，行使交付於各該特約商店之人員，使各該特約商店之人員
    誤認係「丙○○」及「陳淑」本人消費而陷於錯誤，而交付所出售之物品，致
    使慶豐商業銀行股份有限公司（下稱慶豐銀行）、誠泰商業銀行股份有限公司（
    下稱誠泰銀行）、國泰世華商業銀行股份有限公司（下稱國泰世華銀行）誤認係
    信用卡持卡人丙○○及陳淑所消費，而墊付消費金額，乙○○因而先後取得如
    附表一至五所示價值共計新台幣（下同）三十萬零三千二百八十七元之財物，足
    以生損害於如附表一至五所示之各該特約商店、慶豐銀行、誠泰銀行、國泰世華
    銀行及丙○○、陳淑本人。其中，於附表一編號三及編號四，以及附表四編號
    九及編號十所示之時間、地點，乙○○及該不詳姓名女子原欲持附表一及附表四
    所示之慶豐銀行及國泰世華銀行信用卡二張刷卡購物，然因不詳原因而取消該附
    表一編號三及編號四之二筆交易，以及因特約商店未與國泰世華銀行確認持卡人
    身份而未獲得授權，致無法刷卡消費，而均未取得任何商品。嗣於九十二年一月
    三十日九時許，陳淑接獲國泰世華銀行催繳刷卡消費款項之電話通知，發覺有
    異，乃報警循線追查，始知上情。
二、案經丙○○及陳淑訴由高雄縣政府警察局岡山分局報告臺灣高雄地方法院檢察
    署檢察官偵查起訴。
    理  由
一、訊據被告乙○○矢口否認有被訴連續行使偽造私文書及詐欺取財之犯行，辯稱：
    伊從未竊取告訴人丙○○與陳淑所有如附表一至五所示之信用卡五張，更未偽
    造丙○○及陳淑之署名，而冒名刷卡購物云云。經查：
  (一)附表一至五所示之五張信用卡之持卡名義人固為告訴人丙○○及陳淑，然告訴
    人丙○○及陳淑就上開五張信用卡，均尚未辦理開卡手續，亦未在上開五張信
    用卡背面簽名，更未於附表一至五所示之時間，持上開五張信用卡至附表一至五
    所示之特約商店刷卡消費，而在附表一至五所示之簽帳上簽署「丙○○」及「陳
    淑」等情，除據告訴人丙○○及陳淑二人迭於警詢、偵訊及本院準備程序中
    陳述明確外，並有九十二年一月三十日及同月三十日告訴人陳淑及丙○○掛失
    信用卡通聯譯文一份（九十二年度發查字第四七一三號偵查卷第二八至二九頁、
    第二四至二五頁）附卷可稽。另觀諸告訴人陳淑於警詢、偵訊、本院審理時之
    簽名及告訴人陳淑在國泰世華銀行信用卡申請書上之簽名（見九十二年度發查
    字第三一二七號偵查卷第九頁），顯示告訴人陳淑簽署「陳淑」三字之筆跡
    相較於簽帳單上（見同上偵查卷第一三至二○頁、九十二年度偵字第二○○三○
    號偵查卷第二七至三二頁、九十二年度發查字第四七一三號偵查卷第一三至一八
    頁）之「陳淑」三字為端正，而告訴人陳淑書寫「陳」字時，其「東」字頂
    部之一劃明顯較短而與簽帳單上所書寫之「陳」字不相符合；此外，附表一所示
    之慶豐銀行簽帳單上「丙○○」三字之簽名（見九十一年度發查字第四七一三號
    第七至八頁），其中「李」字之「子」字部位，類似阿拉伯數字「２」及「」
    混合之草寫，而「聰」之「囪」字部位，無法清楚辨認，另「丙○○」之「良」
    字，字跡潦草，且「良」字之「日」字部位類似「口」字，而與告訴人丙○○於
    偵查及本院審理時之簽名不符，由此足認，附表一至五所示之簽帳單上「陳淑
    」及「丙○○」之簽名，確非告訴人陳淑及丙○○所親簽，而係他人所冒名偽
    造。
  (二)被告乙○○確曾持告訴人陳淑所有如附表四所示之國泰世華銀行信用卡，與某
    姓名、年籍均不詳之成年女子，於附表四編號十所示之時間，前往設於高雄市○
    ○○路一○九號之家樂福股份有限公司（下稱家樂福公司）刷卡消費，並由該不
    詳姓名之女子在消費購物之簽帳單上，偽造告訴人陳淑之署名，而冒名刷卡消
    費二萬五千零四元等情，有家樂福公司九十二年一月二十八日監視器翻拍照片七
    幀（見九十二年度他字第三八七六號偵查卷第一二至一四頁）及當日消費之簽帳
    單一紙（見九十二年度發查字第三一二七號偵查卷第二○頁）在卷足憑，而堪認
    定。
  (三)依被告在警詢、偵查及本院審理筆錄上，以及被告在臺灣中小企業銀行信用卡申
    請書上簽署「乙○○」三字之筆跡，可見其中「李」字之「子」字部位，類似阿
    拉伯數字「２」及「」混合之草寫，而其中之「良」字，字跡潦草，且「良」
    字之「日」字部位類似「口」字，而與附表一所示之慶豐銀行簽帳單上（見九十
    一年度發查字第四七一三號第七至八頁）署名「丙○○」三字中，關於「李」字
    及「良」字之書寫方式及特徵十分吻合等情，此有慶豐銀行九十一年十二月二十
    四日及同月二十五日簽帳單二紙，以及臺灣中小企業銀行九十三年五月十四日（
    九三）消作字第○九三○○○六六三五號函檢附被告信用卡申請書、九十二年九
    月十八日警詢筆錄、九十二年九月二十三日偵訊筆錄、本院九十三年五月五日準
    備程序筆錄各一份附卷可參，益證持告訴人丙○○所有如附表一所示之信用卡，
    連續於附表一編號一及編號二所示之時間，分別刷卡消費二萬二千零四十三元及
    七千二百三十八元之人，即係被告無訛。
  (四)另觀諸慶豐銀行提供之九十一年十二月十九日及同月二十五日之銀行職員與持卡
    人對話通聯內容顯示，持有丙○○所有如附表一所示之信用卡及持有陳淑如附
    表五所示之信用卡之人，分別為一男一女，而與前揭監視器翻拍照片七幀顯示被
    告係與某不詳姓名女子共同持告訴人陳淑所有之信用卡，在特約商店刷卡消費
    之情形相符；另依前開通聯紀錄之內容，該一男一女係分別假冒告訴人丙○○及
    陳淑與慶豐銀行職員進行授權確認事宜，而該一男一女，不僅對於告訴人乙○
    ○及陳淑二人之年籍、住址等個人基本資料，知之甚詳，甚至對於告訴人丙○
    ○已不在原公司任職之事項，亦能清楚掌握，足見該一男一女與告訴人丙○○及
    陳淑之關係匪淺，否則又如何能知悉告訴人丙○○及陳淑二人之個人基本資
    料及最近工作近況？又被告為告訴人丙○○之胞弟，且與告訴人丙○○及陳淑
    同住於高雄縣岡山鎮四維里貿易十村一五九號，而附表一至五所示之信用卡五張
    ，平常均由告訴人陳淑收置於臥房之抽屜內，告訴人丙○○及陳淑二人從未
    發現上開五張信用卡曾遭人擅自使用盜刷，直至九十二年一月三十日，告訴人陳
    淑接獲國泰世華銀行職員之電話通知，始知上開五張信用卡曾遭人盜刷等情，
    亦據告訴人丙○○及陳淑指訴甚詳，是竊取上開信用卡五張盜刷之人，若非被
    告，自不可能知悉告訴人丙○○及陳淑之基本資料，而能於附表依至五所示時
    間及特約商店，順利冒名盜刷三十萬零三千二百八十七元。況且，告訴人丙○○
    及陳淑家中，若曾經遭竊，失竊之物應不僅止於尚未辦理開卡手續之五張信用
    卡，而告訴人丙○○及陳淑亦無可能不知家中曾經遭竊之理。綜上，足認告訴
    人丙○○及陳淑所有如附表一至五所示之信用卡五張，均係被告盜取後，與該
    不詳姓名之女子共同冒用告訴人丙○○及陳淑名義刷卡消費，被告辯稱：伊從
    未竊取附表一至五所示之信用卡，亦未冒名盜刷信用卡云云，無非係卸責之詞，
    要無可採。
  (五)被告乙○○竊得附表一至五所示之五張信用卡後，即與該不詳姓名之女子，分別
    在附表一所示之信用卡背面簽名處，偽造「丙○○」之署名，而在附表二至五所
    示之四張信用卡背面簽名處，偽造「陳淑」之署名後，連續於附表一至五所示
    之時間，持上開五張信用卡，在附表一至五所示之特約商店內，分別冒用「丙○
    ○」及「陳淑」名義消費，並在購物消費之簽帳單上（除附表二編號二及附表
    三編號三為一式三聯外，其餘均為一式二聯）分別由乙○○偽簽「丙○○」之署
    名，而該不詳姓名女子偽簽「陳淑」之署名，而偽造用以表示收受貨物之意思
    之私文書後，將上開偽造之簽帳單，行使交付於各該特約商店之人員，使各該特
    約商店之人員誤認係「丙○○」及「陳淑」本人消費而陷於錯誤，而交付所出
    售之物品，致使慶豐銀行、誠泰銀行、國泰世華銀行誤認係信用卡持卡人丙○○
    及陳淑所消費，而分別墊付消費金額二萬九千二百八十一元、一萬七千元、五
    萬二千四百七十三元、十二萬三千一百五十五元及八萬一千三百七十八元，其中
    ，於附表一編號三及編號四，以及附表四編號九及編號十所示之時間、地點，被
    告及該不詳姓名女子原欲持附表一及附表四所示之慶豐銀行及國泰世華銀行信用
    卡二張刷卡購物，然因不詳原因而取消該附表一編號三及編號四之二筆交易，以
    及特約商店因未與國泰世華銀行確認持卡人身份而未獲得授權，致無法刷卡消費
    ，而均未取得任何商品，有簽帳單影本二十四紙，以及慶豐銀行九十三年三月十
    二日（九三）卡催字第○八四號函、同年五月二十六日（九三）卡催字第一七八
    號函、國泰世華銀行九十三年三月十七日（九三）國世卡控字第○○八九號函、
    誠泰銀行九十三年四月十二日誠泰銀信卡字第○四八九號函、同月二十六日誠泰
    銀信卡字第○五六二號函、國泰世華銀行信用卡正、反面影本各一份在卷可稽，
    亦堪認定。
  (六)綜上所述，本案事證明確，被告共同與該不詳姓名女子連續冒用告訴人丙○○及
    陳淑名義刷卡消費，並在附表一至五所示之簽帳單上偽造告訴人丙○○及陳淑
    署名後，予以行使，而向附表一至五所示之特約商店詐得總計三十萬零三千二
    百八十七元財物之犯行，洵堪認定，被告請求將簽帳單上之筆跡送請鑑定是否為
    被告所書寫，顯係就待證事實已臻明瞭之事項，聲請再調查，依刑事訴訟法第一
    百六十三條之二第二項第三款之規定，自無調查之必要。
二、按在信用卡背面簽名欄簽名，就形式上觀之，即足以表示信用卡之簽名者於信用
    卡有效期限內有權使用該信用卡之辨識及證明，非依習慣或特約表示一定用意之
    證明，性質上係屬刑法第二百十條之私文書（最高法院九十一年度台上字第五二
    ○九號、九十一年度台上字第四○○四號判決參照）。而信用卡簽帳單係以文字
    為一定之意思表示，持信用卡刷卡消費時，在一式二聯或一式三聯之簽帳單上簽
    署姓名，除表示已收受特約商店所交付之交易標的物或消費標的外，並有確認該
    筆消費之憑證之用意，具有表示法律上權利義務關係之證明，故簽帳單在性質上
    除與收據相同外，且為信用卡發卡銀行向簽帳人收款之憑證，亦為私文書之一種
    。是核被告所為，係分別犯刑法第二百十六條、第二百十條之行使偽造私文書罪
    、刑法第三百三十九條第一項、第三項之詐欺取財既遂罪及詐欺取財未遂罪。被
    告就上開行使偽造私文書及詐欺取財既遂與未遂犯行，與該不詳姓名女子間，具
    有犯意之聯絡與行為之分擔，應為共同正犯。又被告與該不詳姓名女子於上開五
    張信用卡背面簽名欄及附表一至五所示簽帳單簽名欄內偽造「丙○○」、「陳淑
    」署名之行為，均係偽造私文書之部分行為；又持以交付附表一至五所示之特
    約商店人員而行使，其偽造私文書之低度行為，應為行使之高度行為所吸收，均
    不另論罪。而被告上開多次行使偽造私文書、詐欺取財既遂及詐欺取財未遂之犯
    行，均係時間緊接，各觸犯犯罪構成要件相同之罪名，顯係基於概括犯意反覆為
    之，均應依連續犯規定各論以行使偽造私文書及詐欺取財既遂一罪，並各加重其
    刑。被告所犯連續行使偽造私文書、連續詐欺取財罪間，有方法、目的之牽連關
    係，為牽連犯，應依刑法第五十五條之規定，從一較重之連續行使偽造私文書罪
    處斷。公訴意旨雖漏未就被告於附表五編號四至六所示之時間、地點，冒用告訴
    人陳淑名義刷卡消費之犯行起訴，然漏未起訴部分與本案起訴而論罪科刑部分
    ，因具有連續犯之裁判上一罪關係，而為起訴效力所及，本院自得一併審理，附
    此敘明。爰審酌被告不思憑一己之力，以正當方法獲取所需財物，竟貪圖小利連
    續以竊得之信用卡冒用他人名義消費購物，盜刷他人信用卡次數達二十八次（其
    中二十四次成功，四次未成功），獲取不法財物合計三十萬零三千二百八十七元
    ，致使發卡銀行、各該特約商店及信用卡持卡人，分別受有財產上及信用上之損
    害，而危害信用卡之交易安全，且被告矢口否認犯行，顯無悔意等一切情狀，量
    處如主文所示之刑，併諭知易科罰金之折算標準。又附表一所示之信用卡背面簽
    名欄偽造之「丙○○」署名一枚、附表二至五所示之四張信用卡背面簽名欄偽造
    之「陳淑」署名四枚，以及附表一所示之簽帳單（各一式二聯）上偽造之「丙
    ○○」署名各一枚，合計共四枚，附表二至五所示之簽帳單（除附表二編號二及
    附表三編號三為一式三聯外，其餘均為一式二聯）上偽造之「陳淑」署名各一
    枚，共計四十六枚分別係被告及該不詳女子所偽造，且無證據證明業已滅失，爰
    均併依刑法第二百十九條宣告沒收之。
三、公訴意旨另認：被告意圖為自己不法之所有，於某日利用其兄嫂即告訴人丙○○
    及陳淑上班未在家之際，私自進入其房間內，徒手竊取告訴人丙○○、陳淑
    二人向慶豐銀行、誠泰銀行及國泰世華銀行申請如附表一至五所示之信用卡五張
    ，被告因而涉犯刑法第三百二十條之竊盜罪嫌等語。按告訴乃論之罪，告訴人於
    第一審辯論終結前得撤回其告訴，又告訴經撤回者，應諭知不受理之判決，刑事
    訴訟法第二百三十八條第一項、第三百零三條第三款定有明文。本案被告與告訴
    人丙○○為二親等之旁系血親，與告訴人陳淑則為二親等之旁系姻親，除據被
    告及告訴人丙○○及陳淑陳述明確外，復有法務部戶役政連結作業系統一紙在
    卷可稽，是被告涉犯刑法第三百二十條第一項之竊盜罪，依同法第三百二十四條
    第二項之規定，須告訴乃論。告訴人丙○○及陳淑於本院九十三年三月三日準
    備程序期日，均已當庭表明對被告撤回竊盜部分告訴之意，有準備程序筆錄一份
    在卷可攷，參照前揭規定，本應為不受理之諭知，然因公訴意旨認此部分與本案
    論罪科刑部分具有牽連犯之裁判上一罪關係，爰不另為不受理之諭知。
據上論斷，應依刑事訴訟法第二百九十九條第一項前段，刑法第二十八條、第五十六
條、第二百十六條、第二百十條、第三百三十九條第一項、第五十五條、第四十一條
第一項前段、第二百十九條，罰金罰鍰提高標準條例第一條前段、第二條，判決如主
文。
本案經檢察官甲○○到庭執行職務。
中      華      民      國      九十三      年    八    月    二十五    日
                                      臺灣高雄地方法院刑事第十一庭
                          審判長法  官  徐美麗
                                                  法  官  鄭詠仁
                                                  法  官  高增泓
右正本證明與原本無異。
如不服本判決，應於判決送達後十日內，向本院提出上訴狀。
                                                  書記官  林慧芬
中      華      民      國      九十三      年    八    月    二十五    日
附錄本案論罪科刑法條全文：
刑法第二百一十六條
行使第二百十條至第二百十五條之文書者，依偽造、變造文書或登載不實事項或使登
載不實事項之規定處斷。
刑法第二百十條
偽造、變造私文書，足以生損害於公眾或他人者，處五年以下有期徒刑。
刑法第三百三十九條第一項
意圖為自己或第三人不法之所有，以詐術使人將本人或第三人之物交付者，處五年以
下有期徒刑、拘役或科或併科一千元以下罰金。
以前項方法得財產上不法之利益或使第三人得之者，亦同。前二項之未遂犯罰之。
附表一：
  丙○○所有之慶豐銀行信用卡（卡號：五四三三─七一○○─二四○七─一九○四
  號）
┌─┬────────┬───────────┬─────┬───┬───┐
│編│ 時         間  │  地            點    │ 消費金額 │偽造之│偽造之│
│號│                │                      │（新臺幣）│文  書│署  名│
├─┼────────┼───────────┼─────┼───┼───┤
│一│九十一年十二月二│高雄市○○○路一○九號│二萬二千零│簽帳單│丙○○│
│  │十四日十六時十七│家樂福股份有限公司    │四十三    │一式二│      │
│  │分許（起訴書誤載│                      │          │聯    │      │
│  │為九十二年）    │                      │          │      │      │
├─┼────────┼───────────┼─────┼───┼───┤
│二│九十一年十二月二│同右                  │七千二百三│簽帳單│丙○○│
│  │十五日十四時四十│                      │十八元    │一式二│      │
│  │分許            │                      │          │聯    │      │
├─┼────────┼───────────┼─────┼───┼───┤
│三│九十一年十二月二│同右                  │未成功    │無    │無    │
│  │十五日十三時四十│                      │          │      │      │
│  │二分（起訴書誤載│                      │          │      │      │
│  │為九十二年）    │                      │          │      │      │
├─┼────────┼───────────┼─────┼───┼───┤
│四│九十二年十二月二│同右                  │未成功    │無    │無    │
│  │十五日十三時四十│                      │          │      │      │
│  │三分            │                      │          │      │      │
├─┴────────┴───────────┼─────┴───┴───┤
│          合                  計            │二萬九千二百八十一元      │
└──────────────────────┴─────────────┘
附表二：
  陳淑所有之誠泰銀行之ＪＣＢ信用卡（卡號：三五六○─六七五七─四三四六─四
  六○九號）
┌─┬────────┬───────────┬─────┬───┬───┐
│編│  時        間  │  地              點  │消費金額  │偽造之│偽造之│
│號│                │                      │（新臺幣）│文  書│署  押│
├─┼────────┼───────────┼─────┼───┼───┤
│一│九十一年十一月二│高雄縣梓官鄉○○路八號│七千元    │簽帳單│陳淑│
│  │十六日十五時四十│臺灣大哥大梓官店      │          │一式二│      │
│  │一分許（起訴書誤│（世達通訊行）        │          │聯    │      │
│  │載為九十二年）  │                      │          │      │      │
├─┼────────┼───────────┼─────┼───┼───┤
│二│九十一年十一月二│同右                  │一萬元    │簽帳單│陳淑│
│  │十七日十六時九分│                      │          │一式三│      │
│  │許              │                      │          │聯    │      │
├─┴────────┴───────────┼─────┴───┴───┤
│          合                  計            │一萬七千元                │
└──────────────────────┴─────────────┘
附表三：
  陳淑所有之誠泰銀行之威士普信用卡（卡號：四五七九─七六二七─三四七六─
  四○○三號）
┌─┬────────┬───────────┬─────┬───┬───┐
│編│  時        間  │  地            間    │消費金額  │偽造之│偽造之│
│號│                │                      │（新臺幣）│文書  │署押  │
├─┼────────┼───────────┼─────┼───┼───┤
│一│九十二年十一月二│高雄縣梓官鄉○○路八號│五千元    │簽帳單│陳淑│
│  │十五日十二時二十│臺灣大哥大梓官店      │          │一式二│      │
│  │二分許          │（世達通訊行）        │          │份    │      │
├─┼────────┼───────────┼─────┼───┼───┤
│二│九十一年十一月二│高雄縣梓官鄉○○路八號│七千元    │簽帳單│陳淑│
│  │十九日十七時十三│臺灣大哥大梓官店      │          │一式二│      │
│  │許              │（世達通訊行）        │          │份    │      │
├─┼────────┼───────────┼─────┼───┼───┤
│三│九十一年十一月三│高雄縣梓官鄉○○路八號│一萬五千元│簽帳單│陳淑│
│  │十日十六時二十一│臺灣大哥大梓官店      │          │一式三│      │
│  │分許            │（世達通訊行）        │          │份    │      │
├─┼────────┼───────────┼─────┼───┼───┤
│四│九十一年十二月二│高雄市○○○路一○九號│二萬零五百│簽帳單│陳淑│
│  │日十八時十三分許│家樂福股份有限公司    │三十八元  │一式二│      │
├─┼────────┼───────────┼─────┼───┼───┤
│五│九十一年十二月十│同右                  │四千九百三│簽帳單│陳淑│
│  │四日十九時三分許│                      │十五元    │一式二│      │
│  │                │                      │          │份    │      │
├─┴────────┴───────────┼─────┴───┴───┤
│          合                  計            │五萬二千四百七十三元      │
└──────────────────────┴─────────────┘
附表四：
  陳淑所有比得兔ＶＩＳＡ金卡信用卡之國泰世華銀行（卡號：五四○八─四二九
  ○─○○三三─七三○一號）
┌─┬────────┬───────────┬─────┬───┬───┐
│編│  時        間  │  地              點  │消費金額  │偽造之│偽造之│
│號│                │                      │（新臺幣）│文書  │署押  │
├─┼────────┼───────────┼─────┼───┼───┤
│一│九十一年十二月七│高雄市○○○路一○九號│二萬二千零│簽帳單│陳淑│
│  │日十六時十五分許│家樂福股份有限公司    │四十三元  │一式二│      │
│  │                │                      │          │聯    │      │
├─┼────────┼───────────┼─────┼───┼───┤
│二│九十一年十二月九│同右                  │一萬七千一│簽帳單│陳淑│
│  │日十三時四分許  │                      │百零八元  │一式二│      │
│  │                │                      │          │聯    │      │
├─┼────────┼───────────┼─────┼───┼───┤
│三│九十一年十二月十│同右                  │三萬二千九│簽帳單│陳淑│
│  │日十九時二十九分│                      │百元      │一式二│      │
│  │許              │                      │          │聯    │      │
├─┼────────┼───────────┼─────┼───┼───┤
│四│九十一年十二月十│同右                  │二萬二千零│簽帳單│陳淑│
│  │四日十九時二分許│                      │四十三元  │一式二│      │
│  │                │                      │          │聯    │      │
├─┼────────┼───────────┼─────┼───┼───┤
│五│九十二年一月十四│高雄縣岡山鎮○○○路二│三百九十八│簽帳單│陳淑│
│  │日十八時三分許  │八八號一樓            │元        │一式二│      │
│  │                │寶建生活藥局          │          │聯    │      │
├─┼────────┼───────────┼─────┼───┼───┤
│六│九十二年一月十四│高雄縣岡山鎮○○路一號│一千七百五│簽帳單│陳淑│
│  │日十八時十二分許│丁丁藥局岡山店        │十元      │一式二│      │
│  │                │                      │          │聯    │      │
├─┼────────┼───────────┼─────┼───┼───┤
│七│九十二年一月十五│高雄縣岡山鎮○○○路二│八百九十六│簽帳單│陳淑│
│  │日二十二時二十分│八八號一樓            │元        │一式二│      │
│  │許              │寶建生活藥局          │          │聯    │      │
├─┼────────┼───────────┼─────┼───┼───┤
│八│九十二年一月十六│高雄縣岡山鎮○○路一號│一千零十三│簽帳單│陳淑│
│  │日十八時四十四分│丁丁藥局岡山店        │元        │一式二│      │
│  │許              │                      │          │聯    │      │
├─┼────────┼───────────┼─────┼───┼───┤
│九│九十二年一月二十│高雄市○○○路二六○號│未成功    │無    │無    │
│  │八日十三時四十一│二樓                  ││      │      │
│  │分許            │金緻品                │          │      │      │
├─┼────────┼───────────┼─────┼───┼───┤
│十│九十二年一月二十│同右                  │未成功    │無    │無    │
│  │八日十三時四十三│                      │          │      │      │
│  │分許            │                      │          │      │      │
├─┼────────┼───────────┼─────┼───┼───┤
│十│九十二年一月二十│高雄市○○○路一○九號│二萬五千零│簽帳單│陳淑│
│一│八日十三時五十一│家樂福股份有限公司    │四元      │一式二│      │
│  │分許            │                      │          │聯    │      │
├─┴────────┴───────────┼─────┴───┴───┤
│          合                  計            │十二萬三千一百五十五元    │
└──────────────────────┴─────────────┘
附表五：
  陳淑所有之慶豐銀行之信用卡（卡號：五四○八─三六○○─二二五八─三四○
  ○號）
┌─┬────────┬───────────┬─────┬───┬───┐
│編│  時        間  │  地              點  │消費金額  │偽造之│偽造之│
│號│                │                      │（新臺幣）│文書  │署押  │
├─┼────────┼───────────┼─────┼───┼───┤
│一│九十一年十二月十│高雄市○○○路一○九號│三萬三千二│簽帳單│陳淑│
│  │七日十六時二分許│家樂福股份有限公司    │百二十九元│一式二│      │
│  │                │                      │          │聯    │      │
├─┼────────┼───────────┼─────┼───┼───┤
│二│九十一年十二月十│益青商行              │二萬二千二│簽帳單│陳淑│
│  │九日            │                      │百六十九元│一式二│      │
│  │                │                      │          │聯    │      │
├─┼────────┼───────────┼─────┼───┼───┤
│三│九十一年十二月二│高雄市○○○路一○九號│二萬二千零│簽帳單│陳淑│
│  │十日二十一時三十│家樂福股份有限公司    │六十八元  │一式二│      │
│  │一分許          │                      │          │聯    │      │
├─┼────────┼───────────┼─────┼───┼───┤
│四│九十二年一月二十│瑞成金銀珠寶          │二千一百五│簽帳單│陳淑│
│  │三日十六時三十四│高雄縣岡山鎮○○路四四│十元      │一式二│      │
│  │分許            │二二號                │          │聯    │      │
├─┼────────┼───────────┼─────┼───┼───┤
│五│九十二年一月二十│丁丁藥局岡山店        │一千三百十│簽帳單│陳淑│
│  │五日二十時二十二│高雄縣岡山鎮○○路一號│三元      │一式二│      │
│  │分許            │                      │          │聯    │      │
├─┼────────┼───────────┼─────┼───┼───┤
│六│九十二年一月二十│丁丁藥局岡山店        │三百四十九│簽帳單│陳淑│
│  │五日二十時二十五│高雄縣岡山鎮○○路一號│元        │一式二│      │
│  │分許            │                      │          │聯    │      │
├─┴────────┴───────────┼─────┴───┴───┤
│          合                  計            │八萬一千三百七十八元      │
└──────────────────────┴─────────────┘
